臺灣彰化地方法院刑事判決　　　　　　　100年度易字第825號
公　訴　人　臺灣彰化地方法院檢察署檢察官
被　　　告　吳春忠
　　　　　　楊明修
上列被告因竊盜案件，經檢察官提起公訴（100 年度偵字第5907
號），本院判決如下：
    主  文
吳春忠結夥三人以上攜帶兇器踰越牆垣竊盜，累犯，處有期徒刑
拾月。扣案如附表所示之物均沒收。
楊明修結夥三人以上攜帶兇器踰越牆垣竊盜，處有期徒刑捌月。
扣案如附表所示之物均沒收。
    事  實
一、吳春忠前因詐欺案件，經臺灣南投地方法院以96年度訴字第
    103 號判決處有期徒刑1 年6 月確定，嗣經減刑為有期徒刑
    9 月確定，又因竊盜案件，經本院以97年度易字第806 號判
    決處有期徒刑8 月確定，均經送監執行，於民國97年12月16
    日縮短刑期假釋出監，於98年5 月9 日假釋期滿未經撤銷，
    其未執行之刑，以已執行論。仍不知警惕，於100 年7 月5
    日凌晨0 時56分許（起訴書誤載為凌晨1 時30分許），與楊
    明修及真實姓名、年籍不詳綽號「兄仔」之成年男子，共同
    意圖為自己不法之所有，並基於竊盜之犯意聯絡，結夥3 人
    ，由「兄仔」攜帶其所有客觀上足為兇器使用如附表編號一
    至四所示之物，及預備供行竊所用如附表編號五至九所示之
    物，與楊明修以翻越彰化縣鹿港鎮頭崙里埔尾巷1 號之住宅
    兼台鈺企業社工廠圍牆之方式，踰越牆垣進入上開住宅及工
    廠建築物附連圍繞之土地（無故侵入附連圍繞之土地部分未
    據告訴），吳春忠則在圍牆外把風，待楊明修及「兄仔」將
    許春田所有置於工廠建築物前方遮雨棚下空地之堆高機之倒
    車聲響接頭拔除後，吳春忠隨即翻越上開圍牆進入上址空地
    ，「兄仔」則開啟該址大門，楊明修以置於該堆高機上之鑰
    匙啟動並駕駛該堆高機倒車往大門方向駛去，吳春忠則站在
    堆高機升降臺上指揮該車行進，俟楊明修將該堆高機駛出上
    址大門外後，「兄仔」將大門關上並翻牆而出，吳春忠、楊
    明修、「兄仔」即以上開方式共同竊取該堆高機得手。嗣於
    同日凌晨1 時30分許，許春田察看監視器畫面發覺其堆高機
    遭竊，乃通知其子許玉良駕車自後方追趕，許玉良於同日凌
    晨1 時35分許，在彰化縣鹿港鎮頭南里南勢巷附近之產業道
    路上，當場逮獲楊明修及吳春忠，「兄仔」則乘隙逃逸，嗣
    經警據報到場，扣得上開堆高機1 臺（已發還許春田）及「
    兄仔」所有如附表所示供及預備供其3 人為上開竊盜行為所
    用之物，查悉上情。
二、案經彰化縣警察局鹿港分局報告臺灣彰化地方法院檢察署檢
    察官偵查起訴。
    理  由
壹、程序部分
一、按被告以外之人於偵查中向檢察官所為陳述，除顯有不可信
    之情況者外，得為證據，同法第159 條之1 第2 項定有明文
    。偵查中對被告以外之人（包括證人、鑑定人、告訴人、被
    害人及共同被告等）所為之偵查筆錄，或被告以外之人向檢
    察官所提之書面陳述，性質上均屬傳聞證據。惟現階段刑事
    訴訟法規定檢察官代表國家偵查犯罪、實施公訴，依法其有
    訊問被告、證人及鑑定人之權，證人、鑑定人且須具結，而
    實務運作時，檢察官偵查中向被告以外之人所取得之陳述，
    原則上均能遵守法律規定，不致違法取供，其可信度極高。
    查證人許春田、許玉良於檢察官偵查中所為之陳述，其未曾
    提及檢察官在偵查時有不法取供之情形，上開供述復無顯不
    可信之情況，依上說明，上開證人於偵查中之證言自具有證
    據能力。
二、按被告以外之人於審判外之言詞或書面陳述，除法律有規定
    者外，不得作為證據，刑事訴訟法第159 條第1 項固有明文
    ，惟被告以外之人於審判外之陳述，雖不符合同法第159 條
    之1 至第159 條之4 規定，但經當事人於審判程序同意作為
    證據，法院審酌該言詞陳述或書面陳述作成時之情況，認為
    適當者，亦得為證據，當事人、代理人或辯護人於法院調查
    證據時，知有第159 條第1 項不得為證據之情形，而未於言
    詞辯論終結前聲明異議者，視為有前項之同意，此觀同法第
    159 條之5 規定即明。查本判決後開引用各該被告吳春忠、
    楊明修以外之人於審判外之陳述（包含書面陳述），皆屬傳
    聞證據，惟當事人雖知上開證據資料為傳聞證據，仍於本院
    審判期日中對各該證據資料均表示同意或無意見而不予爭執
    ，且迄至言詞辯論終結前亦未再聲明異議，本院審酌上開證
    據資料製作時之情況尚無違法不當等瑕疵，且與本案具有關
    連性，認為以之作為證據應屬適當，揆諸前開規定，爰逕依
    刑事訴訟法第159 條之5 規定，認前揭證據資料均具有證據
    能力。
三、本案之非供述證據均非屬傳聞證據，本院審酌該等證據作成
    及取得之程序均無違法之處，且與本案具有關連性，是後述
    所引用證據之證據能力均無疑義，合先敘明。
貳、實體部分
一、上揭犯罪事實，業據被告吳春忠、楊明修於警詢、偵訊、本
    院訊問及審理時坦承不諱（偵卷第12、16頁、偵卷第59、70
    、84頁、本院卷第40頁），核與證人許春田於警詢、偵訊及
    本院審理時之證述、證人許玉良於警詢及偵訊時之證述相符
    （偵卷第20、22頁、偵卷第77頁、本院卷第37頁），並有彰
    化縣警察局鹿港分局搜索扣押筆錄1 份、贓物認領保管單1
    紙、照片8 張、監視器翻拍畫面11張、現場圖1 紙在卷可稽
    （偵卷第25至30、39至48、79頁），及扣案如附表所示之物
    可證，足認被告2 人之自白均與事實相符。綜上，本案事證
    明確，被告2 人犯行均堪認定，應依法論科。
二、按刑法第321 條第1 項第1 款所謂建築物，係指住宅以外上
    有屋面周有門壁，足蔽風雨，供人出入，且定著於土地之工
    作物而言，其附連圍繞之土地，不包括在內；如僅踰越圍繞
    之牆垣行竊，尚未侵入有人居住之建築物，自難遽以該條款
    之罪相繩（最高法院50年臺上字第532 號判例意旨參照）。
    查上開堆高機係停放於上址工廠外遮雨棚下之空地，被告等
    人係翻越牆垣至工廠建築物外之空地竊取該堆高機，竊取過
    程中，並未進入被害人許春田之住宅或工廠建築物內，業據
    被告吳春忠陳明在卷（偵卷第20頁），核與證人許春田於偵
    訊及本院審理時之證述相符（偵卷第77頁背面、本院卷第37
    至38頁），足認被告等人僅有侵入上開住宅及工廠附連圍繞
    之土地，並未進入住宅或建築物內，此外，復查無證據足資
    證明被告等人於竊盜過程中有侵入上開住宅或工廠建築物內
    之行為，揆諸上揭說明，被告等人所為自與刑法第321 條第
    1 項第1 款所定加重事由有間，自不得以此款加重要件相繩
    ，公訴意旨被告等人所為亦該當於侵入住宅之加重要件，尚
    屬誤會。
三、按刑法第321 條第1 項第3 款攜帶兇器竊盜罪，係以行為人
    攜帶兇器竊盜為其加重條件，此所謂兇器，其種類並無限制
    ，凡客觀上足以對人之生命、身體、安全構成威脅，具有危
    險性之兇器均屬之，且祇須行竊時攜帶此種具有危險性之兇
    器為已足，並不以攜帶之初有行兇之意圖為必要（最高法院
    79年臺上字第5253號判例意旨參照）。查被告2 人及「兄仔
    」所持供竊盜使用如附表編號一至四所示之物，均係金屬製
    品，質地堅硬，客觀上足對人之生命、身體、安全構成威脅
    ，具有危險性，為刑法第321 條第1 項第3 款所稱之兇器無
    疑。
四、核被告吳春忠、楊明修所為，均係犯刑法第321 條第1 項第
    2 款、第3 款、第4 款結夥3 人以上攜帶兇器踰越牆垣竊盜
    罪。公訴意旨認被告2 人所為尚構成刑法第321 條第1 項第
    1 款之加重要件，尚有誤會，已如前述，惟此僅係加重條件
    之減少，仍屬單純一罪，無庸變更起訴法條或另為無罪諭知
    ，併此敘明。被告2 人與「兄仔」就上開加重竊盜犯行，有
    犯意聯絡及行為分擔，應論以共同正犯。被告吳春忠前因詐
    欺案件，經臺灣南投地方法院以96年度訴字第103 號判決處
    有期徒刑1 年6 月確定，嗣經減刑為有期徒刑9 月確定，又
    因竊盜案件，經本院以97年度易字第806 號判決處有期徒刑
    8 月確定，均經送監執行，於97年12月16日縮短刑期假釋出
    監，於98年5 月9 日假釋期滿未經撤銷，其未執行之刑，以
    已執行論，有臺灣高等法院被告前案紀錄表可稽，被告吳春
    忠於有期徒刑執行完畢後5 年內又故意再犯本案之罪，為累
    犯，應依刑法第47條第1 項規定，加重其刑。爰審酌被告2
    人均正值壯年，不思以正當方式謀生，僅因貪圖不法利益，
    即竊取他人財物，顯然欠缺法治觀念，所為侵害他人財產法
    益，且係以結夥3 人、攜帶兇器及踰越牆垣之方式為之，所
    為危害社會治安，甚不足取，惟被告2 人犯後均坦承犯行，
    尚有悔意，被害人亦當庭表示願意給予被告2 人自新之機會
    ，並審酌被告2 人之素行、參與犯罪情節、智識程度、生活
    狀況等一切情狀，認公訴人請求就被告2 人均量處有期徒刑
    1 年2 月之刑，尚屬稍重，爰各量處如主文所示之刑，以示
    懲儆。末按刑法第38條第3 項係規定「犯罪行為人」所有供
    犯罪所用、預備、所生或所得之物，得宣告沒收，並非規定
    屬「被告」所有之物，始得宣告沒收，而共同正犯於意思聯
    絡範圍內，組成一共犯團體，團體中之任何成員均為「犯罪
    行為人」，供犯罪所用之物，只要屬於「犯罪行為人」所有
    ，均得宣告沒收，不以必屬於本案被告所有者為限（最高法
    院92年度臺上字第787 號判決要旨參照），此即刑法學理上
    「共犯連帶沒收」理論；準此，數人共同犯罪之情形時，就
    因犯罪依法沒收之物，不論究係為共犯何人所有，就各共犯
    之判決均應宣告沒收之從刑。查扣案如附表所示之物，均屬
    上開綽號「兄仔」之男子所有，且係供或預備供被告2 人與
    「兄仔」共同為本案竊盜犯罪所用之物，業據被告吳春忠、
    楊明修供陳明確（偵卷第14、18頁、本院卷第39頁背面），
    揆諸上揭說明，爰依刑法第38條第1 項第2 款規定宣告沒收
    之。
據上論斷，應依刑事訴訟法第299 條第1 項前段，刑法第28條、
第321 條第1 項第2 款、第3 款、第4 款、第47條第1 項、第38
條第1 項第2 款，刑法施行法第1 條之1 第1 項、第2 項前段，
判決如主文。
本案經檢察官詹喬偉到庭執行職務。
中    華    民    國   100    年    8     月    31    日
                  刑事第一庭  法  官  楊舒嵐
以上正本證明與原本無異。
如不服本判決應於收受判決後10日內向本院提出上訴書狀，並應
敘述具體理由；其未敘述上訴理由者，應於上訴期間屆滿後20日
內向本院補提理由書(均須按他造當事人之人數附繕本)「切勿逕
送上級法院」。
告訴人或被害人對於判決如有不服具備理由請求檢察官上訴者，
其上訴期間之計算係以檢察官收受判決正本之日期為準。
中    華    民    國   100    年    8     月    31    日
                              書記官  王惠嬌
附表：
┌──┬────────┬────┐
│編號│   扣案物名稱   │  數量  │
├──┼────────┼────┤
│ 一 │10號扳手        │   1支  │
├──┼────────┼────┤
│ 二 │螺絲起子        │   2支  │
├──┼────────┼────┤
│ 三 │六角扳手        │   1支  │
├──┼────────┼────┤
│ 四 │萬能夾          │   1支  │
├──┼────────┼────┤
│ 五 │鎖頭接頭        │   1個  │
├──┼────────┼────┤
│ 六 │無線對講機      │   2臺  │
├──┼────────┼────┤
│ 七 │傳導線          │   4條  │
├──┼────────┼────┤
│ 八 │手套            │   5個  │
├──┼────────┼────┤
│ 九 │黑色提袋        │   1個  │
└──┴────────┴────┘
附錄論罪科刑法條：
刑法第321條第1項
犯竊盜罪而有下列情形之一者，處6 月以上、5 年以下有期徒刑
，得併科新臺幣10萬元以下罰金：
一、侵入住宅或有人居住之建築物、船艦或隱匿其內而犯之者。
二、毀越門扇、牆垣或其他安全設備而犯之者。
三、攜帶兇器而犯之者。
四、結夥三人以上而犯之者。
五、乘火災、水災或其他災害之際而犯之者。
六、在車站、埠頭、航空站或其他供水、陸、空公眾運輸之舟、
    車、航空機內而犯之者。